【裁判字號】    89,易,1161
【裁判日期】    890622
【裁判案由】    傷害
【裁判全文】
臺灣臺中地方法院刑事判決                       八十九年度易字第一一六一號
    公  訴  人  臺灣臺中地方法院檢察署檢察官
    被      告  丙○○
右列被告因傷害案件，經檢察官提起公訴 (八十八年度偵字第二三四五六號)，本院
判決如左：
    主  文
丙○○共同傷害人之身體，累犯，處有期徒刑伍月，如易科罰金，以參佰元折算壹日
。
    事  實
一、丙○○曾因竊盜案件，經法院判處有其期徒刑六月確定，甫於民國八十八年五月
    二十八日執行完畢，竟仍不知悔改，與乙○○（同案被告，伺後另結）、林哲平
    （另經台灣台中地方法院檢察署移由台灣彰化地方法院併案審理）等三人，因甲○○先前曾假裝警察嚇他們，因而心生不滿，乃於八十八年十一月二十二日上午
    十一時許，基於傷害之共同犯意聯絡，在台中縣烏日鄉○○路集泉橋口，以向甲○○借用行動電話為由，將騎機車行經該處之甲○○攔下，甲○○拒借，林哲平
    隨即持鐵棍毆打甲○○手部及身體，甲○○予以還手，乙○○及丙○○見狀，乃
    各分持一支鐵棍，共同圍住並毆打甲○○，甲○○不敵逃離現場，然已受有左尺
    骨幹開放性骨折、大腿內側等多處受傷等傷害。
二、案經甲○○訴由台中縣警察局烏日分局報請臺灣臺中地方法院檢察署檢察官偵查
    起訴。
    理  由
一、訊據被告丙○○固坦承有前揭持鐵棍在場參與圍住被害人甲○○之事實，惟辯稱
    ：伊並未出手毆打甲○○云云。然查：右揭事實，業據被害人甲○○於警訊及偵
    查中指述綦詳，復有私立中山醫學院附設孫中山先生紀念醫院出具之診斷證明書
    一紙附卷可稽，徵諸被告丙○○於前揭時地在場共同將被害人甲○○攔下，復於
    林哲平毆打甲○○時，共同持鐵棍在場圍堵甲○○，此為被告丙○○所自承，亦
    據同案被告乙○○於警訊及偵審中供述明確，是則遑論被告丙○○客觀上有無出
    手毆打甲○○，就其所為觀之，其與同案被告乙○○及林哲平就傷害甲○○之行
    為，顯具有共同之犯意聯絡與行為之分擔乙情，應足堪認定，是被告丙○○所辯
    ，尚無解於其應負之罪責。本案事證明確，被告丙○○犯行堪予認定。
二、核被告丙○○所為，係犯刑法第二百七十七條第一項之傷害罪。其於本件與同案
    被告乙○○及林哲平三人彼此間互有犯意之聯絡及行為之分擔，應論以共同正犯
    。又被告丙○○曾因竊盜案件經法院判處有期徒刑六月確定，甫於八十八年五月
    二十八日執行完畢，有台灣台中地方法院檢察署刑案資料查註紀錄表一份在卷可
    可憑，其於五年以內再犯本罪，是為累犯，應依法加重其刑。爰審酌被告丙○○
    之品行、其本件犯罪之動機、目的、手段、被害人受傷害程度及被告犯罪後之態
    度等一切情狀，量處如主文所示之刑，並諭知易科罰金之折算標準，已示懲儆。
據上論斷，應依刑事訴訟法第二百九十九條第一項前段，刑法第二十八條、第二百七
十七條第一項、第四十七條、第四十一條、罰金罰鍰提高標準條例第一條，第二條判
決如主文。
中      華      民      國    八十九    年      六      月    二十二    日
                                      臺灣臺中地方法院刑事第三庭
                                              法    官  張  智  雄
右正本證明與原本無異。
如不服本判決，應於判決送達後十日內向本院提出上訴狀，上訴於臺灣高等法院臺中
分院( 須附繕本 )。
                                              書記官
中    華    民    國      八十九      年       六      月     二十三    日
附錄本案論罪科刑法條全文
刑法第二百七十七條第一項  傷害人之身體或健康者，處三年以下有期徒刑、拘役或
                          一千元以下罰金。


司法院資訊處製作；財團法人民間司法改革基金會備份。
